

Caroline Silva da Luz

 \mathscr{S} Endereço para acessar este CV http://lattes.cnpq.br/9835529664178746 (http://lattes.cnpq.br/9835529664178746) Última atualização do currículo em: 09/01/2017

Resumo

Enfermeira graduada pela Anhanguera Educacional - Taubaté/SP (2012). Especialista em Terapia Intensiva na modalidade Residência de Enfermagem pela Escola Superior de Ciências da Saúde - ESCS/SES/DF - Brasília/DF (2016). **(Texto informado pelo autor)**

Identificação

Nome

Caroline Silva da Luz 💎

Nome em citações bibliograficas

LUZ, C. S.

Idiomas

Português

Compreende Bem, Fala Bem, Lê Bem, Escreve Bem

Formação

Acadêmica/titulação

2014 - 2016

Especialização: em Residência de Enfermagem em Terapia Intensiva. (CARGA_HORARIA: 5760h). Fundação de Ensino e Pesquisa em Ciências da Saúde , FEPECS, Brasil. Titulo: Diagnósticos de enfermagem prevalentes em pacientes internados em uma unidade de terapia intensiva

Orientador: Ana Cristina Carvalho da Costa.

Bolsista do(a): Secretaria do Estado de Saúde do Distrito Federal.

2009 - 2012

Graduação em Enfermagem

Faculdade Anhanguera de Taubaté. FACTAU, Brasil.

Título: Fatores de proteção e de risco ao uso de drogas em adolescentes escolares.

Orientador: Fatima Arthuzo Pinto.

Bolsista do(a): Programa Universidade para Todos, PROUNI, Brasil.

Formação Complementar

2016 - 2016

Curso de Capacitação em Urgências e Emergências do SAMU 192 DF. (Carga Horária: 88h). Secretaria do Estado de Saúde do Distrito Federal , SES-DF , Brasil.

2014 - 2014

Curso Manejo de Paciente Crítico. (Carga Horária: 24h). Hospital de Base do Distrito Federal, HBDF, Brasil.

2014 - 2014

Curso de Tratamento de Feridas. (Carga Horária: 20h). Hospital de Base do Distrito Federal, HBDF, Brasil.

Atuação

Atuação profissional

Prefeitura Municipal de Taubate, P/TAUBATE, Brasil

Vínculo institucional

2008 - **2013** Vinculo: Servidor Público Enquadramento Funcional: Escriturária

Carga Horária: 40

Atividades

07/ 2008 - 01/ 2013

Serviços técnicos especializados: Secretaria de Educação Serviço realizado: Execução de serviços gerais de escritório, como classificação de documentos e correspondências, transcrição de dados, lançamentos, prestação de informações, arquivo, digitação em geral e atendimento ao público.

HOSPITAL SANTA LUZIA S/A, HSLS_FORN, Brasil

Vínculo institucional

2016 - 2017 Vinculo: Celetista

Enquadramento Funcional: Enfermeiro

Carga Horária: 36

Áreas de atuação

1

Grande Área: Ciências da Saúde / Área: Enfermagem / Subárea: Enfermagem

Eventos

1 II Jornada Científica: Emergências Traumáticas - Manejo Intra-Hospitalar. 2016. (Outra) 2 V Congresso Brasileiro de Prevenção e Tratamento de Feridas. 2015. (Congresso) 3 VII Encontro de Enfermagem da Região Centro-Oeste e Tocantins. 2015. (Encontro) 4 X Jornada Científica dos Residentes de Enfermagem 2015. O enfermeiro e o trauma: A assistência e suas especialidades. 2015. (Outra) 5 14ª Mostra Nacional de Experiências Bem-sucedidas em Epidemiologia - Prevenção e Controle de Doenças. 2014. (Exposição) 6 I Seminário Regional de residência em Área Profissional da Saúde - Região Norte e Centro-Oeste. 2014. (Seminário) 7 II Congresso de Hospitais de Ensino da SES-DF: "Residência em Rede de Saúde. 2014. (Congresso) 8 IX Jornanda Científica dos Residentes em Enfermagem do Hospital de Base do Distrito Federal. 2014. (Outra) 9 Enfermagem na Semana da Mulher - Anhanguera Educacional. Prevenção ao câncer de mama. 2011. (Outra) 10 I Mostra Cultural, Docente e Discente - Anhanguera Educacional. 2011. (Outra)

11

II Semana Científico-Cultural - Anhanguera Educacional. 2010. (Outra)

12

I Semana Científico-Cultural - Anhanguera Educacional. 2009. (Outra)

Página gerada pelo Sistema Currículo Lattes em **31/08/2017 às 11:47:57**